src/Korektor/sr-Latn.aff
FLAG num
SFX 726 Y 15
SFX 726 a ak
SFX 726 a aka
SFX 726 a aku
SFX 726 a ače
SFX 726 a akom
SFX 726 a aci
SFX 726 a acima
SFX 726 a ake
SFX 726 a anka
SFX 726 a anke
SFX 726 a anki
SFX 726 a anku
SFX 726 a anko
SFX 726 a ankom
SFX 726 a ankama

SFX 727 Y 16
SFX 727 ska čin
SFX 727 ska čina
SFX 727 ska činu
SFX 727 ska čine
SFX 727 ska činom
SFX 727 ska ci
SFX 727 ska aka
SFX 727 ska cima
SFX 727 ska ke
SFX 727 ska kinja
SFX 727 ska kinje
SFX 727 ska kinji
SFX 727 ska kinju
SFX 727 ska kinjo
SFX 727 ska kinjom
SFX 727 ska kinjama

SFX 728 Y 16
SFX 728 gu žanin
SFX 728 gu žanina
SFX 728 gu žaninu
SFX 728 gu žanine
SFX 728 gu žaninom
SFX 728 gu žani
SFX 728 gu žana
SFX 728 gu žanima
SFX 728 gu žane
SFX 728 gu žanka
SFX 728 gu žanke
SFX 728 gu žanki
SFX 728 gu žanku
SFX 728 gu žanko
SFX 728 gu žankom
SFX 728 gu žankama

SFX 729 Y 16
SFX 729 i ijanac
SFX 729 i ijanca
SFX 729 i ijancu
SFX 729 i ijanče
SFX 729 i ijancem
SFX 729 i ijanci
SFX 729 i ijanaca
SFX 729 i ijancima
SFX 729 i ijance
SFX 729 i ijanka
SFX 729 i ijanke
SFX 729 i ijanki
SFX 729 i ijanku
SFX 729 i ijanko
SFX 729 i ijankom
SFX 729 i ijankama

SFX 730 Y 14
SFX 730 ska z
SFX 730 ska za
SFX 730 ska zu
SFX 730 ska zom
SFX 730 ska zi
SFX 730 ska zima
SFX 730 ska ze
SFX 730 ska skinja
SFX 730 ska skinje
SFX 730 ska skinji
SFX 730 ska skinju
SFX 730 ska skinjo
SFX 730 ska skinjom
SFX 730 ska skinjama

SFX 731 Y 16
SFX 731 ji jac
SFX 731 ji jca
SFX 731 ji jcu
SFX 731 ji jče
SFX 731 ji jcem
SFX 731 ji jci
SFX 731 ji jaca
SFX 731 ji jcima
SFX 731 ji jce
SFX 731 ji jka
SFX 731 ji jke
SFX 731 ji jki
SFX 731 ji jku
SFX 731 ji jko
SFX 731 ji jkom
SFX 731 ji jkama

SFX 732 Y 16
SFX 732 le eanac
SFX 732 le eanca
SFX 732 le eancu
SFX 732 le eanče
SFX 732 le eancem
SFX 732 le eanci
SFX 732 le eanaca
SFX 732 le eancima
SFX 732 le eance
SFX 732 le eanka
SFX 732 le eanke
SFX 732 le eanki
SFX 732 le eanku
SFX 732 le eanko
SFX 732 le eankom
SFX 732 le eankama

SFX 733 Y 16
SFX 733 v ljanin
SFX 733 v ljanina
SFX 733 v ljaninu
SFX 733 v ljanine
SFX 733 v ljaninom
SFX 733 v ljani
SFX 733 v ljana
SFX 733 v ljanima
SFX 733 v ljane
SFX 733 v ljanka
SFX 733 v ljanke
SFX 733 v ljanki
SFX 733 v ljanku
SFX 733 v ljanko
SFX 733 v ljankom
SFX 733 v ljankama

SFX 734 Y 16
SFX 734 ina ac
SFX 734 ina ca
SFX 734 ina cu
SFX 734 ina če
SFX 734 ina cem
SFX 734 ina čani
SFX 734 ina čana
SFX 734 ina čanima
SFX 734 ina čane
SFX 734 ina ka
SFX 734 ina ke
SFX 734 ina ki
SFX 734 ina ku
SFX 734 ina ko
SFX 734 ina kom
SFX 734 ina kama

SFX 735 Y 16
SFX 735 dija đanin
SFX 735 dija đanina
SFX 735 dija đaninu
SFX 735 dija đanine
SFX 735 dija đaninom
SFX 735 dija đani
SFX 735 dija đana
SFX 735 dija đanima
SFX 735 dija đane
SFX 735 dija đanka
SFX 735 dija đanke
SFX 735 dija đanki
SFX 735 dija đanku
SFX 735 dija đanko
SFX 735 dija đankom
SFX 735 dija đankama

SFX 736 Y 14
SFX 736 tska t
SFX 736 tska ta
SFX 736 tska tu
SFX 736 tska tom
SFX 736 tska ti
SFX 736 tska tima
SFX 736 tska te
SFX 736 tska tica
SFX 736 tska tice
SFX 736 tska tici
SFX 736 tska ticu
SFX 736 tska tico
SFX 736 tska ticom
SFX 736 tska ticama

SFX 737 Y 16
SFX 737 v vac
SFX 737 v vca
SFX 737 v vcu
SFX 737 v vče
SFX 737 v vcem
SFX 737 v vci
SFX 737 v vaca
SFX 737 v vcima
SFX 737 v vce
SFX 737 v vka
SFX 737 v vke
SFX 737 v vki
SFX 737 v vku
SFX 737 v vko
SFX 737 v vkom
SFX 737 v vkama

SFX 738 Y 14
SFX 738 eška h
SFX 738 eška ha
SFX 738 eška hu
SFX 738 eška hom
SFX 738 eška si
SFX 738 eška sima
SFX 738 eška he
SFX 738 eška hinja
SFX 738 eška hinje
SFX 738 eška hinji
SFX 738 eška hinju
SFX 738 eška hinjo
SFX 738 eška hinjom
SFX 738 eška hinjama

SFX 739 Y 16
SFX 739 bu uljanin
SFX 739 bu uljanina
SFX 739 bu uljaninu
SFX 739 bu uljanine
SFX 739 bu uljaninom
SFX 739 bu uljani
SFX 739 bu uljana
SFX 739 bu uljanima
SFX 739 bu uljane
SFX 739 bu uljanka
SFX 739 bu uljanke
SFX 739 bu uljanki
SFX 739 bu uljanku
SFX 739 bu uljanko
SFX 739 bu uljankom
SFX 739 bu uljankama

SFX 740 Y 16
SFX 740 dska đanin
SFX 740 dska đanina
SFX 740 dska đaninu
SFX 740 dska đanine
SFX 740 dska đaninom
SFX 740 dska đani
SFX 740 dska đana
SFX 740 dska đanima
SFX 740 dska đane
SFX 740 dska đanka
SFX 740 dska đanke
SFX 740 dska đanki
SFX 740 dska đanku
SFX 740 dska đanko
SFX 740 dska đankom
SFX 740 dska đankama

SFX 741 Y 16
SFX 741 ska lanđanin
SFX 741 ska lanđanina
SFX 741 ska lanđaninu
SFX 741 ska lanđanine
SFX 741 ska lanđaninom
SFX 741 ska lanđani
SFX 741 ska lanđana
SFX 741 ska lanđanima
SFX 741 ska lanđane
SFX 741 ska lanđanka
SFX 741 ska lanđanke
SFX 741 ska lanđanki
SFX 741 ska lanđanku
SFX 741 ska lanđanko
SFX 741 ska lanđankom
SFX 741 ska lanđankama

SFX 742 Y 16
SFX 742 ija ac
SFX 742 ija ca
SFX 742 ija cu
SFX 742 ija če
SFX 742 ija cem
SFX 742 ija ci
SFX 742 ija aca
SFX 742 ija cima
SFX 742 ija ce
SFX 742 ija kinja
SFX 742 ija kinje
SFX 742 ija kinji
SFX 742 ija kinju
SFX 742 ija kinjo
SFX 742 ija kinjom
SFX 742 ija kinjama

SFX 743 Y 16
SFX 743 ja nac
SFX 743 ja nca
SFX 743 ja ncu
SFX 743 ja nče
SFX 743 ja ncem
SFX 743 ja nci
SFX 743 ja naca
SFX 743 ja ncima
SFX 743 ja nce
SFX 743 ja nka
SFX 743 ja nke
SFX 743 ja nki
SFX 743 ja nku
SFX 743 ja nko
SFX 743 ja nkom
SFX 743 ja nkama

SFX 744 Y 13
SFX 744 i a
SFX 744 i e
SFX 744 i i
SFX 744 i im
SFX 744 i ima
SFX 744 i ih
SFX 744 i o
SFX 744 i og
SFX 744 i oga
SFX 744 i oj
SFX 744 i om
SFX 744 i ome
SFX 744 i u

SFX 745 Y 14
SFX 745 ni an
SFX 745 ni na
SFX 745 ni ne
SFX 745 ni ni
SFX 745 ni nim
SFX 745 ni nima
SFX 745 ni nih
SFX 745 ni no
SFX 745 ni nog
SFX 745 ni noga
SFX 745 ni noj
SFX 745 ni nom
SFX 745 ni nome
SFX 745 ni nu

SFX 746 Y 14
SFX 746 n n
SFX 746 n na
SFX 746 n ne
SFX 746 n ni
SFX 746 n nim
SFX 746 n nima
SFX 746 n nih
SFX 746 n no
SFX 746 n nog
SFX 746 n noga
SFX 746 n noj
SFX 746 n nom
SFX 746 n nome
SFX 746 n nu

SFX 747 Y 14
SFX 747 t t
SFX 747 t ta
SFX 747 t te
SFX 747 t ti
SFX 747 t tim
SFX 747 t tima
SFX 747 t tih
SFX 747 t to
SFX 747 t tog
SFX 747 t toga
SFX 747 t toj
SFX 747 t tom
SFX 747 t tome
SFX 747 t tu

SFX 748 Y 14
SFX 748 v v
SFX 748 v va
SFX 748 v ve
SFX 748 v vi
SFX 748 v vim
SFX 748 v vima
SFX 748 v vih
SFX 748 v vo
SFX 748 v vog
SFX 748 v voga
SFX 748 v voj
SFX 748 v vom
SFX 748 v vome
SFX 748 v vu

SFX 749 Y 13
SFX 749 i a
SFX 749 i e
SFX 749 i eg
SFX 749 i ega
SFX 749 i em
SFX 749 i emu
SFX 749 i i
SFX 749 i im
SFX 749 i ima
SFX 749 i ih
SFX 749 i oj
SFX 749 i om
SFX 749 i u

SFX 750 Y 14
SFX 750 k k
SFX 750 k ka
SFX 750 k ke
SFX 750 k ki
SFX 750 k kim
SFX 750 k kima
SFX 750 k kih
SFX 750 k ko
SFX 750 k kog
SFX 750 k koga
SFX 750 k koj
SFX 750 k kom
SFX 750 k kome
SFX 750 k ku

SFX 751 Y 14
SFX 751 đ đ
SFX 751 đ đa
SFX 751 đ đe
SFX 751 đ đeg
SFX 751 đ đega
SFX 751 đ đem
SFX 751 đ đemu
SFX 751 đ đi
SFX 751 đ đim
SFX 751 đ đima
SFX 751 đ đih
SFX 751 đ đoj
SFX 751 đ đom
SFX 751 đ đu

SFX 752 Y 14
SFX 752 ž ž
SFX 752 ž ža
SFX 752 ž že
SFX 752 ž žeg
SFX 752 ž žega
SFX 752 ž žem
SFX 752 ž žemu
SFX 752 ž ži
SFX 752 ž žim
SFX 752 ž žima
SFX 752 ž žih
SFX 752 ž žoj
SFX 752 ž žom
SFX 752 ž žu

SFX 753 Y 14
SFX 753 tan tan
SFX 753 tan na
SFX 753 tan ne
SFX 753 tan ni
SFX 753 tan nim
SFX 753 tan nima
SFX 753 tan nih
SFX 753 tan no
SFX 753 tan nog
SFX 753 tan noga
SFX 753 tan noj
SFX 753 tan nom
SFX 753 tan nome
SFX 753 tan nu

SFX 754 Y 14
SFX 754 d d
SFX 754 d da
SFX 754 d de
SFX 754 d di
SFX 754 d dim
SFX 754 d dima
SFX 754 d dih
SFX 754 d do
SFX 754 d dog
SFX 754 d doga
SFX 754 d doj
SFX 754 d dom
SFX 754 d dome
SFX 754 d du

SFX 755 Y 14
SFX 755 g g
SFX 755 g ga
SFX 755 g ge
SFX 755 g gi
SFX 755 g gim
SFX 755 g gima
SFX 755 g gih
SFX 755 g go
SFX 755 g gog
SFX 755 g goga
SFX 755 g goj
SFX 755 g gom
SFX 755 g gome
SFX 755 g gu

SFX 756 Y 14
SFX 756 s s
SFX 756 s sa
SFX 756 s se
SFX 756 s si
SFX 756 s sim
SFX 756 s sima
SFX 756 s sih
SFX 756 s so
SFX 756 s sog
SFX 756 s soga
SFX 756 s soj
SFX 756 s som
SFX 756 s some
SFX 756 s su
